# 关于房屋、建筑物固定资产改扩建的税务处理问题

提问人：江江 3 石石 时间：2017-08-30 11:15:12
请教陈老师，《关于企业所得税若干问题的公告》中提到房屋、建筑物固定资产改扩建的税务处理： 企业对房屋、建筑物固定资产在未足额提取折旧前进行改扩建的，如属于推倒重置的，该资产原值减除提取折旧后的净值，应并入重置后的固定资产计税成本，并在该固定资产投入使用后的次月起，按照税法规定的折旧年限，一并计提折旧。 公司因为原来建造的大棚保温材料防火性较差，本期打算拆除重建采用更先进的材料。会计处理上，原来的剩余价值转入营业外支出。税务处理上，原来的大棚的剩余价值能否并入新建大棚的计税基础，以后年度计提折旧税前扣除。这样还要考虑递延所得税资产问题。 上述理解是否正确。谢谢

回答人：chenyiwei
按照你引用的该公告的字面意思，原资产被拆除时的原计税基础应并入新资产的计税基础中，由此导致新资产的计税基础大于其账面价值，由此在未来新资产折旧期间有足够多应纳税所得额的前提下，应确认递延所得税资产。